# 亏损第一年原已确认的递延所得税资产的处理

提问人：michaelhtts 时间：2019-03-05 00:14:00
公司以前年度都是盈利的， 2018 年公司为了抢占新兴市场打价格战，同时招募大量研发人员，导致期末公司应纳税所得税额是负的，根据准则，出现应纳税所得税额是负数的时候，首先应该先考虑可弥补亏损确认递延，然后再考虑其他的暂时性差异，即先冲减账面上已确认的因以前年度确认的递延所得税资产，然后根据 5 年预测谨慎的先确认可弥补亏损的递延所得税，如果有盈余再考虑暂时性差异的递延所得税资产。问题：
1 、实务中如果预计的可抵扣亏损与上年度暂时性差异的余额一致的话，是否可以保持已确认的递延所得税资产？即最终的效果是已确认的递延所得税资产的暂时性差异的明细和金额不动。实际是期末将未弥补亏损识别为未确认递延的部分？
2 、如果必须先确认亏损的递延，同时预计的 5 年数据大于未弥补的亏损，那么多出来的部分去考虑暂时性差异的递延时，应该按照一个什么顺序考虑，坏账、跌价准备、等等呢？

回答人：chenyiwei
1 、虽然金额可能相同，但含义不同，应先冲回前期确认的递延所得税资产，再考虑确认与本期可抵扣亏损相关的递延所得税资产。
2 、多出来的部分去考虑暂时性差异的递延，应当结合不同暂时性差异的预计转回时间和转回的确定性考虑，优先确认转回时间较早、转回时抵扣确定性较大的可抵扣暂时性差异对应的递延所得税资产。